臺灣士林地方法院刑事判決　　　　　　　　　　　　　　九十一年度易緝字第五號
　　聲　請　人　臺灣士林地方法院檢察署檢察官
　　被　　　告　乙○○
右列被告因竊盜等案件，經檢察官聲請簡易判決處刑（八十九年度偵字第三八０七號
），本院認不得以簡易判決處刑，改依通常程序審理，茲判決如左：
    主  文
乙○○連續攜帶兇器竊盜，累犯，處有期徒刑壹年。
    事  實
一、乙○○曾於民國（下同）八十一年二月二十四日因竊盜案件，經臺灣板橋地方法
    院判處有期徒刑十月，復於同年五月十四日經臺灣高等法院駁回其上訴確定，嗣
    於八十五年十一月十日縮刑期滿執行完畢，猶不知悔改，竟基於意圖為自己不法
    所有之概括犯意，先於八十九年四月七日晚間十一時五十五分許，在臺北市○○
    區○○路二段一五四巷口對面天母棒球場旁，自停放該處之不詳車號貨車車斗內
    ，竊取不詳姓名之人所有客觀上足以對他人生命、身體、安全構成威脅具有危險
    性之一字型螺絲起子一支，旋攜帶上開螺絲起子，並基於毀損之概括犯意，於八
    十九年四月八日凌晨零時三十分許起至同日凌晨零時四十分許止，在臺北市○○
    區○○路二段一一八巷內，以腳踢破自小客車車窗玻璃再入內行竊之方式，連續
    四次竊取停放在該處自小客車內之財物（行為時間、地點、方法、自小客車車號
    、竊得之財物，均詳如附表所示，其中編號四部分未竊得財物且該被害人自小客
    車車窗玻璃毀損部分未據提出告訴），並致該自小客車如附表所示部位車窗玻璃
    破裂損壞，分別足以生損害於附表所示之人。嗣為巡邏員警發覺，當場查獲乙○○，並自其身上取出如附表所示竊得之財物及行竊時所攜帶之一字型螺絲起子一
    支。
二、案經邱仕文、丙○○、甲○○告訴暨台北市政府警察局士林分局報請臺灣士林地
    方法院檢察署檢察官偵查聲請以簡易判決處刑，本院認不得以簡易判決處刑，改
    依通常程序審理。
    理  由
一、按第一審法院得因檢察官之聲請，不經通常審判程序，逕以簡易判決處刑者，依
    所科之刑以宣告緩刑、得易科罰金之有期徒刑及拘役或罰金為限，此觀諸刑事訴
    訟法第四百四十九條第三項規定自明。被告所犯之罪不合於該條所定得以簡易判
    決處刑時，依同法第四百五十二條、第四百五十一條之一第四項但書第三款規定
    ，即應依通常程序審判之。本件聲請人即公訴人臺灣士林地方法院檢察署檢察官
    認被告乙○○涉犯竊盜等罪嫌，無非係以被告之自白及被害人邱仕文、丙○○、
    甲○○之指訴，再參以贓物認領收據三紙等為其論據。惟被告前有竊盜罪前科，
    甫於八十五年十一月十日縮刑期滿執行完畢，是被告於本件竊盜等犯行構成累犯
    （詳如後述），自不得為緩刑之宣告，且累犯又應加重其刑，進而攜帶兇器竊盜
    罪亦不得判處最低刑度有期徒刑六月並諭知易科罰金，揆諸首開規定，顯無逕以
    簡易判決處刑之餘地。原檢察官聲請以簡易判決處刑，容有未合，自應依通常程
    序進行審判。其次，依刑事訴訟法第四百五十一條第一項、第三項之規定，檢察
    官聲請以簡易判決處刑者，其聲請與起訴有同一之效力。本件如上所述，既認檢
    察官簡易判決之聲請於法未合，應依通常程序審判，則參照上開刑事訴訟法第四
    百五十一條第一項及第三項之規定，應認本件業經檢察官提起公訴，合先敘明。
二、右揭犯罪事實，迭據被告乙○○於警訊時及偵審中坦承不諱，核與告訴人邱仕文
    、丙○○、甲○○及被害人泰和興實業股份有限公司董事長助理張永欽、股東張
    劉娟娟指述之情節相符，並有扣案之一字型螺絲起子一支及卷附之贓物認領收據
    三紙、車輛毀損照片八張可資佐證，足徵被告之自白與事實相合，本件事證明確
    ，被告犯行堪以認定，應予依法論科。
三、按刑法第三百二十一條第一項第三款之攜帶兇器竊盜罪，其所稱「兇器」，其種
    類並無限制，凡客觀上足對人之生命、身體、安全構成威脅，具有危險性之兇器
    均屬之，且祇須行竊時攜帶此種具有危險性之兇器為已足，並不以攜帶之初有行
    兇之意圖為必要。故核被告所為，係犯刑法第三百二十條第一項之普通竊盜罪（
    竊取一字型螺絲起子部分）、第三百二十一條第一項第三款（如附表編號一、二
    、三部分）之攜帶兇器竊盜罪及第三百二十一條第二項、第一項三款之攜帶兇器
    竊盜未遂罪（如附表編號四部分）、第三百五十四條之毀損罪（如附表編號一、
    二、三部分）。被告五次竊盜及三次毀損犯行，均時間緊接，所犯構成要件相同
    之罪名，顯均係基於概括犯意反覆為之，應分別依連續犯之規定，其中竊盜部分
    從情節較重之刑法第三百二十一條第一項第三款攜帶兇器竊盜既遂罪名論以一罪
    ，另毀損部分則以一罪論，並均加重其刑。又被告所犯前開攜帶兇器竊盜及毀損
    兩罪間，有方法結果之牽連關係，應從一重之攜帶兇器竊盜罪處斷。末查被告前
    於八十一年二月二十四日因竊盜案件，經臺灣板橋地方法院判處有期徒刑十月，
    復經臺灣高等法院於同年五月十四日駁回其上訴確定在案，嗣於八十五年十一月
    十日縮刑期滿執行完畢，此有臺灣高等法院被告全國前案紀錄表存卷可按，其於
    刑之執行完畢後五年內再犯本件有期徒刑以上之罪，為累犯，應依法遞加重其刑
    。爰審酌被告曾有竊盜罪前科，仍不思省悟，又再度犯案，及犯罪之動機、目的
    、手段、所生之危害匪淺、竊得財物之價值，惟犯後供認犯行態度尚稱良好等一
    切情狀，量處如主文所示之刑，以資懲儆。
四、至扣案之一字型螺絲起子一支，查係被告竊得之物，已經其供明在卷，雖預備供
    其犯罪所用，然因非被告所有，依法自不得宣告沒收，公訴人論告時聲請依刑法
    第三十八條第一項第二款規定宣告沒收云云，似有誤會，附此敘明。
五、另臺灣板橋地方法院檢察署九十一年度偵字第一九０四號案件移送併辦意旨略以
    ：被告乙○○於九十一年一月六日早上七時許，在台北縣永和市○○路，意圖為
    自己不法之所有，見王添財所有之車牌號碼ＧＮ─０五０九號自小貨車門未上鎖
    ，且車鑰匙仍插於起動電門上，竟擅自啟動該車而竊走，得手後供己使用，因認
    被告又涉有竊盜犯行，與已起訴部分具有連續犯之關係，應予併案審理云云。惟
    查，被告此犯行係於行經該處，見車門未上鎖，且車鑰匙仍插於電門上，臨時起
    意，徒手竊取該小貨車（見本院九十一年一月二十二日審判筆錄），與前開論罪
    科刑部分係持一字型螺絲起子以腳踢破車窗偷竊車內財物之犯罪手法顯然不同，
    且兩案之犯罪時點相距一年九個月，亦經相當時間，復查無積極證據足以證明併
    辦部分與本件竊盜犯行係基於概括犯意反覆為之，即難認本件被告竊盜犯行與併
    辦部分係基於概括犯意反覆為之，而有裁判上一罪之連續犯關係。又移送併辦部
    分既未經起訴，本院自無從予以審理，此部分應退回該署檢察官續行偵辦，併予
    說明。
據上論斷，應依刑事訴訟法第四百五十二條、第二百九十九條第一項前段，刑法第五
十六條、第三百二十一條第一項第三款、第三百五十四條、第五十五條、第四十七條
，罰金罰鍰提高標準條例第一條前段，判決如主文。
本案經檢察官曾淑華到庭執行職務
中      華      民      國      九十一      年      二      月    五    日
                                        臺灣士林地方法院刑事第三庭
                                            法  官  李  育  仁
右正本證明與原本無異。
如不服本判決，應於判決送達後十日內，向本院提出上訴狀。
                    書記官  劉  提  幸
中      華      民      國      九十一      年      二      月   十八   日
附錄本案論罪科刑法條：
刑法第三百二十一條第一項第三款、第二項：
  犯竊盜罪而有左列情形之一者，處六月以上五年以下有期徒刑：
  二、毀越門扇、牆垣或其他安全設備而犯之者。
  三、攜帶兇器而犯之者。
刑法第三百五十四條：
  毀棄、損壞前二條以外之他人之物或致令不堪用，足以生損害於公眾或他人者，處
  二年以下有期徒刑、拘役或五百元以下罰金。
~f0;
 附表：
┌──┬────┬───────┬───────┬───────┬────
│編號│被告姓名│犯  罪  時  間│犯  罪  地  點│犯  罪  方  法│被害人姓
├──┼────┼───────┼───────┼───────┼────
│ 一 │乙 ○ ○│八十九年四月八│臺北市士林區忠│以腳踼破車號EC│ 邱 仕 ?
│    │        │日零時三十分許│誠路二段一一八│2450號自小客車│
│    │        │              │巷十五弄      │右後車窗玻璃，│
│    │        │              │              │再竊取車內財物│
├──┼────┼───────┼───────┼───────┼────
│ 二 │乙 ○ ○│八十九年四月八│臺北市士林區忠│以腳踼破車號AR│ 蔡 淑 ?
│    │        │日零時三十三分│誠路二段一一八│4179號自小客車│
│    │        │許            │巷十五弄      │右後車窗玻璃，│
│    │        │              │              │再竊取車內財物│
├──┼────┼───────┼───────┼───────┼────
│ 三 │乙 ○ ○│八十九年四月八│臺北市士林區忠│以腳踼破車號EF│ 林 憲 ?
│    │        │日零時三十六分│誠路二段一一八│1578號自小客車│
│    │        │許            │巷十九弄      │右後車窗玻璃，│
│    │        │              │              │再竊取車內財物│
├──┼────┼───────┼───────┼───────┼────
│ 四 │乙 ○ ○│八十九年四月八│臺北市士林區忠│以腳踼破車號AZ│泰和興實
│    │        │日零時四十分許│誠路二段一一八│1583號自小客車│業股份有
│    │        │              │巷十九弄      │右前車窗玻璃，│限公司
│    │        │              │              │再竊取車內財物│
└──┴────┴───────┴───────┴───────┴────
